【裁判字號】    98,抗,51
【裁判日期】    980302
【裁判案由】    聲請撤銷緩刑
【裁判全文】
臺灣高等法院高雄分院刑事裁定            98年度抗字第51號
抗告人即
受  刑  人  甲○○
上列抗告人因違反槍砲彈藥刀械管制條例案件，不服臺灣高雄地
方法院中華民國97年12月30日撤銷緩刑之裁定（97年度審撤緩更
二字第4 號），提起抗告，本院裁定如下：
    主  文
抗告駁回。
    理  由
一、本件抗告意旨略以：抗告人即受刑人甲○○（下稱受刑人）
    在緩刑期內所犯之施用第二級毒品甲基安非他命及轉讓第二
    級毒品甲基安非他命，本係同一犯罪之事實認定，施用第二
    級毒品罪所處有期徒刑10月減為有期徒刑5月，業經執行完
    畢，在同一行為模式中，檢察官另案追加起訴受刑人轉讓禁
    藥之行為，因認判決違背法令，業經提出非常上訴之聲請，
    原審疏未考量受刑人之行為態樣及事實情狀，亦未考量刑法
    第75條之1第1項第2款之立法精神及沿革，採納有利於受刑
    人之事項，即驟然裁定撤銷緩刑，實嫌理由未臻完備。綜上
    ，原審法院裁定撤銷受刑人之緩刑即有不當，爰提起抗告，
    請求撤銷原裁定云云。
二、按受緩刑之宣告，而於緩刑期內因故意犯他罪，而在緩刑期
    內受得易科罰金之有期徒刑、拘役或罰金之宣告確定，足認
    原宣告之緩刑難收其預期效果，而有執行刑罰之必要者，得
    撤銷其宣告之緩刑，刑法第75條之1第1項第2款定有明文。
三、經查：
  (一)受刑人前因違反槍砲彈藥刀械管制條例之寄藏改造手槍案件
    ，經臺灣高雄地方法院於民國94年8 月19日以93年度重訴字
    第123號判決判處有期徒刑2年，併科罰金新臺幣15萬元，緩
    刑5年，緩刑期內付保護管束，而於94年9 月9日確定在案。
    惟受刑人於緩刑期內之95年1月間某日起至96年1 月8日止，
    以約每1、2日1 次之頻率，反覆施用第二級毒品甲基安非他
    命多次，而於95年9月30日、96年1 月8日為警查獲，並經臺
    灣高雄地方法院於96年3月30日，以96年度易字第545號判決
    判處有期徒刑10月，而於96年5 月31日確定；嗣經臺灣高雄
    地方法院以97年度聲減字第1291號裁定減刑為有期徒刑5 月
    ，如易科罰金以新臺幣1 千元折算1 日，並於97年3 月24日
    確定等情，有上開判決、裁定及臺灣高等法院被告前案紀錄
    表在卷可稽，此部分事實堪以認定。
  (二)本院審酌受刑人上開所犯違反槍砲彈藥刀械管制條例之寄藏
    改造手槍案件與施用第二級毒品甲基安非他命案件，犯罪事
    實及犯罪型態固不相同，惟受刑人於前開違反槍砲彈藥刀械
    管制條例一案所受緩刑之宣告，係併受宣告緩刑期內付保護
    管束，而其判決理由三載明「被告前未曾受有期徒刑以上刑
    之宣告，因一時失慮，偶罹刑典，事後已坦承犯行，深具悔
    意，經此刑之宣告後，應知警惕而無再犯之虞，本院因認暫
    不執行其刑為當，予以宣告緩刑5 年，用啟自新，又為確實
    革除其惡習，矯治其不正之心態，有加強對其追蹤、考核及
    輔導之必要，併依刑法第93條第1 項之規定，予諭知緩刑期
    間付保護管束，以輔導向善，並觀後效」，此有臺灣高雄地
    方法院93年度重訴字第123 號刑事判決書在卷可按。詎受刑
    人在緩刑並付保護管束期間內，又於上揭時間反覆施用第二
    級毒品甲基安非他命多次，並經臺灣高雄地方法院以96年度
    易字第545 號判決判處有期徒刑10月，嗣經減為有期徒刑5
    月，如易科罰金以新臺幣1 千元折算1 日確定在案，足見受
    刑人於緩刑期間內，對觸犯刑事法律已非單一偶犯，益徵其
    所受之緩刑宣告，並未革除其惡習，矯治其不正之心態，而
    有導正其向善之預期效果，甚為明灼。
  (三)次查，受刑人不知悛侮，更於緩刑期內之96年1 月1 日至8
    日間，分別故意犯藥事法第83條第1 項之轉讓禁藥罪，共7
    罪，經臺灣高雄地方法院以96年度訴字第1403號判決判處應
    執行有期徒刑1 年10月，受刑人不服提起上訴，經本院以97
    年度上訴字第1041號判決駁回上訴，復經最高法院以97年度
    台上字第6271號判決駁回上訴，並於97年12月4 日確定在案
    ，此有上開刑事判決書3 份及臺灣高等法院被告前案紀錄表
    在卷可查（均見本院卷），益見受刑人仍不知悔改，其所受
    上開緩刑之宣告確實難收其預期之效果，而有執行刑罰之必
    要，與刑法第75條之1第1項第2 款之規定相符，自應依法撤
    銷其緩刑之宣告。
  (四)至檢察官聲請意旨認本件受刑人符合刑法第75條第1 項第1
    款之規定，而據此聲請撤銷其緩刑之宣告，顯係誤繕應適用
    之法條，此部分自應更正為刑法第75條之1第1項第2 款，附
    此敘明。
四、原審法院認受刑人前受緩刑之宣告，而於緩刑期內因故意犯
    他罪，而在緩刑期內受得易科罰金之有期徒刑之宣告確定，
    足認原宣告之緩刑難收其預期效果，而有執行刑罰之必要，
    爰裁定撤銷受刑人緩刑之宣告，經核並無不合。受刑人復執
    陳詞，提起本件抗告，為無理由，應予駁回。
五、據上論結，應依刑事訴訟法第412條，裁定如主文。
中    華    民    國    98    年    3     月    2     日
                  刑事第七庭    審判長法  官 莊飛宗
                                      法  官 邱明弘
                                      法  官 孫啟強
以上正本證明與原本無異。
不得再抗告。
中    華    民    國    98    年    3     月    2     日
                                      書記官 黃富美


司法院資訊處製作；財團法人民間司法改革基金會備份。
